臺灣雲林地方法院刑事判決
 110年度易字第705號
公  訴  人  臺灣雲林地方檢察署檢察官
被      告  黃秋東


上列被告因違反就業服務法案件，經檢察官提起公訴（110年度
偵字第7390號），被告於準備程序就被訴事實為有罪之陳述，經
告知簡式審判程序意旨，並聽取公訴人及被告之意見後，本院裁
定行簡式審判程序，判決如下：
    主  文
乙○○意圖營利而違反任何人不得媒介外國人非法為他人工作之規
定，累犯，處有期徒刑陸月，如易科罰金，以新臺幣壹仟元折算
壹日。
未扣案之犯罪所得新臺幣壹萬伍仟元，沒收，於全部或一部不能
沒收或不宜執行沒收時，追徵其價額。
    事  實
一、乙○○明知NANIK WIJI ASTUTIK(中文姓名「阿喜」，印尼籍)
    為原以合法名義申請來臺後逃離雇主處所之逃逸移工，於民
    國110年2月2日前某日，因林祺杰請託為「阿喜」介紹工作
    ，竟與林祺杰基於意圖營利（起訴書犯罪事實欄漏載，業經
    公訴人當庭更正），媒介外國人非法為他人工作之犯意聯絡
    (林祺杰所涉違反就業服務法部分，由檢察官另行偵辦)，於
    110年2月2日開始約3週時間，以駕車搭載「阿喜」前去工作
    地點之方式，媒介「阿喜」受僱於多名真實姓名年籍不詳之
    雇主，從事農務工作，乙○○並提供其位於雲林縣○○鄉○○村○○
    ○路00號之7之住處供「阿喜」居住，乙○○於媒介「阿喜」工
    作期間，共自林祺杰取得新台幣（下同）15,000元之費用。
    嗣內政部移民署南區事務大隊嘉義縣專勤隊，於110年7月27
    日16時許，在址設嘉義縣太保市頂港子墘11之2號217號房，
    查獲「阿喜」為逾期居留之失聯移工，經詢問「阿喜」離開
    原雇主期間之工作情形，而悉上情。
二、案經內政部移民署南區事務大隊嘉義縣專勤隊報告臺灣雲林
    地方檢察署（下稱雲林地檢署）檢察官偵查起訴。
    理  由
一、被告乙○○所犯係死刑、無期徒刑、最輕本刑為3年以上有期
    徒刑以外之罪，其於準備程序中就被訴事實為有罪之陳述，
    經本院告知簡式審判程序之旨，並聽取其與公訴人之意見後
    ，本院業已依刑事訴訟法第273條之1第1項之規定，裁定以
    簡式審判程序進行本案之審理，是本案之證據調查，依刑事
    訴訟法第273條之2規定，自不受同法第159條第1項、第161
    條之2、第161條之3、第163條之1及第164條至第170條規定
    之限制。
二、上開犯罪事實，業據被告乙○○於警詢、偵查中、本院準備程
    序及審理時坦承不諱，並有下列證據資料可以佐證：
  ㈠證人「阿喜」於警詢之證述暨指認乙○○（稱呼為「阿公」）
    、林祺杰（稱呼為「哥哥」）之指認犯罪嫌疑人紀錄表、真
    實姓名對照表（警卷第51至55頁、第60至68頁）。
  ㈡證人即共犯林祺杰於警詢之證述（警卷第74至78頁）。
  ㈢被告指認「阿喜」之照片、指認林祺杰之照片、指認與「阿
    喜」約定見面地點之照片（含相關地圖）及確認自己之照片
    （警卷第6至9頁）。
  ㈣「阿喜」與被告聯繫之台灣大哥大股份有限公司門號0000000
    000號基本資料查詢結果（申登人為被告之配偶「吉蒂瑪柯
    菲」）（警卷第11頁）、「吉蒂瑪柯菲」之個人戶籍資料（
    警卷第13頁）。
  ㈤證人「阿喜」之內政部移民署外人居停留資料查詢（外勞）-
    明細內容（警卷第50頁）。
  ㈥被告之嘉義縣政府105年8月9日府授社勞行字第1050149023號
    函暨裁處書（警卷第91至92頁）。
  ㈦綜上，足認被告之自白與事實相符，可以採信。本案事證明
    確，被告上開犯行已可認定，應依法論科。
三、論罪科刑：
  ㈠任何人不得媒介外國人非法為他人工作，就業服務法第45條
    定有明文，被告意圖營利而媒介外國人「阿喜」非法為他人
    工作，已違反上開規定。是核被告所為，係犯就業服務法第
    64條第2項之意圖營利而媒介外國人非法為他人工作罪。
  ㈡被告於上開期間，多次媒介同一外國人「阿喜」非法為他人
    工作，係於相近之時間內所為，各該舉動獨立性極為薄弱，
    顯係基於同一違反就業服務法之犯意為之，依一般社會健全
    觀念，各自難以強行分開，在刑法評價上，以視為數個舉動
    之接續施行，合為包括之各一行為予以評價，較為合理，應
    論以接續犯之一罪。
  ㈢被告與共犯林祺杰就上開犯行，有犯意聯絡及行為分擔，均
    為共同正犯。
  ㈣被告前⒈①因圖利媒介性交案件，經本院以105年度簡字第100
    號判處有期徒刑6月、4月，應執行有期徒刑8月確定；②因違
    反就業服務法案件，經本院以105年度簡字第168號判處有期
    徒刑4月確定；③因違反就業服務法案件，經本院以105年度
    易字第359號判處有期徒刑5月（共5罪）確定；④嗣上開案件
    經本院以106年聲字第85號裁判定應執行有期徒刑1年11月確
    定，於106年10月19日易科罰金執行完畢；⒉①因違反人口販
    運防制法、妨害自由等案件，經臺灣桃園地方法院以108年
    度簡字第80號判處有期徒刑4月、3月，應執行有期徒刑5月
    確定；②因違反就業服務法案件，經本院以108年度簡字第39
    號判決判處有期徒刑4月確定；③嗣上揭案件經本院以108年
    度聲字第546號裁定應執行有期徒刑8月確定，於109年2月13
    日易科罰金執行完畢等情，有臺灣高等法院被告前案紀錄表
    在卷可稽，其受徒刑之執行完畢後，5年以內故意再犯本案
    有期徒刑以上之罪，為累犯，本院審酌被告前案已有違反就
    業服務法案件，與本案罪質相同，被告竟再犯同一之罪，顯
    見其具有特別惡性及對刑罰反應力薄弱之情形，是認以其犯
    罪情狀，如依累犯規定加重最低本刑，並不會使被告所受之
    刑罰超過其所應負擔之罪責，也不會使其人身自由因此遭受
    過苛之侵害，而與憲法罪刑相當原則及比例原則皆無抵觸，
    爰依刑法第47條第1項之規定加重其刑。
  ㈤爰審酌被告意圖營利，媒介外國人非法為他人工作，妨害主
    管機關對外籍勞工之管理，並影響本國勞工之工作權，且前
    揭構成累犯之前科外，前亦有多次媒介外國人非法為他人工
    作之前科紀錄，有前揭被告前案紀錄表在卷可參，素行非佳
    ，竟仍再犯本案，所為應予非難；惟念及被告犯後業已坦承
    犯行，犯後態度尚佳，被告雖有多次就業服務法前科，然此
    次非法媒介之外勞僅為1人，且媒介時間非長之犯罪情節，
    暨被告自陳是受他人之託，而為本案犯行之犯罪動機，為國
    中畢業之智識程度，現職臨時工，日薪900至1,000元，家中
    有配偶（罹患憂鬱症、目前無業）、1名就讀大學之兒子之
    家庭狀況（本院卷第72至74頁），檢察官、被告對量刑之意
    見等一切情狀，量處如主文所示之刑，並諭知易科罰金之折
    算標準。
四、沒收部分：被告於上開期間媒介「阿喜」非法為他人工作，
    自共犯林祺杰共計獲得15,000元，業據被告供承在卷（本院
    卷第57頁），屬於其犯罪所得，爰依刑法第38條之1第1項前
    段之規定宣告沒收，並依同條第3項之規定宣告於全部或一
    部不能沒收或不宜執行沒收時，追徵其價額。
五、應依刑事訴訟法273條之1第1項、第299條第1項前段（程序
    法），判決如主文。
本案經檢察官甲○○提起公訴，檢察官顏鸝靚到庭執行職務。
中　　華　　民　　國　　111 　年　　2 　　月　　25　　日
                  刑事第五庭    法  官  陳雅琪
以上正本證明與原本無異。
如不服本判決應於收受判決後20日內向本院提出上訴書狀，並應
敘述具體理由；其未敘述上訴理由者，應於上訴期間屆滿後20日
內向本院補提理由書（均須按他造當事人之人數附繕本）。「切
勿逕送上級法院」。
                                書記官  林家莉
中　　華　　民　　國　　111 　年　　3 　　月　　1 　　日
附錄本案論罪科刑法條全文
就業服務法第45條
（媒介外國人之禁止）
任何人不得媒介外國人非法為他人工作。

就業服務法第64條
違反第45條規定者，處新臺幣10萬元以上50萬元以下罰鍰。五年
內再違反者，處1年以下有期徒刑、拘役或科或併科新臺幣60萬
元以下罰金。
意圖營利而違反第45條規定者，處3年以下有期徒刑、拘役或科
或併科新臺幣120萬元以下罰金。
法人之代表人、法人或自然人之代理人、受僱人或其他從業人員
，因執行業務違反第45條規定者，除依前二項規定處罰其行為人
外，對該法人或自然人亦科處各該項之罰鍰或罰金。